# 请教陈版！关于票据背书问题。

提问人：事务所小青年 时间：2015-12-21 11:28:08
背景： 1 、A公司与B公司为关联公司，A公司收到客户的银行承兑汇票 1000 万，期限为 1 年；（电子汇票） 2 、 A公司将此票据背书给B公司，B公司收到票据， 借：应收票据 1000 万 贷：其他应付款 1000 万 3 、
每个1-2个月，B公司会还款给B公司，以B公司银行存款或者小额、短期的承兑汇票 借：其他应付款 1000 万贷：银行存款/应收票据 1000 万 4 、B公司用A的的 1000 万电子汇票支付供应商款项 借：应付账款XX 贷：应收票据 XX
综上可以分析得出： （ 1 ）、A公司可以用大额、长期的电子汇票，换取银行存款或者是小额、短期的承兑汇票（ 2 ）、B公司可以获得A公司1-2个月的短期融资用以支付供应商款项
问题： 1 、从上述可以得出，这个一个双赢的局面，但从监管监督，是否合法合规？ 2 、本身A公司亦为B公司的供应商，是否存在输送资金的可能性？ 3 、暂未找到此类问题的案例，请教各位是否遇到，因为这不是个别问题。

回答人：chenyiwei
从监管合规性角度而言，B公司实际上是在从事票据中介的“类金融”业务，严格来说是不合规的（尽管实际操作中可能大量存在此类情况，但是如果A、B要上市或新三板挂牌，还是建议规范运作，尽早结束此类业务）。审计中应关注是否存在通过此类业务进行利益输送等舞弊的风险。

提问人：事务所小青年 时间：2015-12-22 11:10:01
感谢陈版！ 敢问陈版是否遇到过上市公司的类似案例被处罚的情况，因为说服企业必须要有实例？

回答人：chenyiwei
抱歉没有统计过，建议通过Wind、*之类财经信息系统搜索上市公司的相关公告。